### ING. DAVID JAVIER MACIAS CONTRERAS

Datos de Contacto Cel: (477) 176 4636 e-mail: djmaciasc@hotmail.com

Ingeniero Civil con Maestría en Administración, 16 años de experiencia en desarrollos inmobiliarios y 23 años de experiencia en Construcción y sus diferentes áreas como Proyectos, Presupuestos, Programación y Compras.

## **COMPETENCIAS TECNICAS**

- Construcción de vivienda, urbanización, edificación, industrial
- Gestión de proyectos
- Elaboración y coordinación de proyectos ejecutivos
- Capacidad de análisis y toma de decisiones
- Negociación, evaluación y selección de proveedores
- Administración y control de obra
- Sistemas de calidad
- Códigos, normas y reglamentos de construcción
- Diseño urbano
- Director Responsable de Obra

### **COMPETENCIAS ESTRATEGICAS**

- Habilidades Gerenciales
- Trabajo en equipo
- Planeación
- Liderazgo
- Iniciativa
- Evaluación de proyectos

### **OBJETIVO PROFESIONAL:**

Formar parte de una empresa líder en construcción o desarrollos inmobiliarios en áreas de Dirección.

Aplicando mi experiencia y mis conocimientos puedo generar la rentabilidad esperada por los accionistas o socios de una empresa en los proyectos de construcción a mi cargo, a través mi capacidad para liderar equipos a mi cargo, y por mi experiencia en la evaluación, planeación, control y administración de los proyectos.

#### AREAS DE INTERES:

Dirección y construcción de proyectos inmobiliarios y de edificación

#### **VALORES PERSONALES:**

Honesto, Responsable, Respetuoso, Solidario, Confiable, Tolerante, Integro

#### **CURSOS:**

- Edificación. División de Educación Continua Facultad de Ingeniería, UNAM
- Diseño Estructural del Sistema Panel Rey Septiembre 2003
- Formación de Auditores Internos de Calidad ISO 9001:2000 Octubre 2003
- Curso Especializado en Prefabricados de Concreto Febrero 2004
- Steel Framing in Wall Systems Octubre 2004
- Roll Forming for the Metal Construction Industry Octubre 2004
- Diplomado Universitario Arquitectura Inteligente y Diseño Bioclimático agosto 2006
- Greenbuild International Conference noviembre 2006
- Acreditación Diplomado Estrategias Exitosas de Ventas y Marketing octubre-febrero 2007
- Reconocimiento 2º Simposio Edificios y Sistemas Presforzados Febrero 2008
- Constancia 3er. Encuentro Latinoamericano de Estructuras Prefabricadas, 2º Congreso Internacional septiembre 2008
- 1er. Foro de Posgrado en Estructuras de Concreto "Concreto Lanzado (Shotcrete)" agosto de 2009
- Geothermal Heat Pump Training Planning & Designing Systems octubre 2009
- Curso Código Reglamentario de Desarrollo Urbano para el Municipio de León Noviembre 2010
- Reconocimiento de apoyo al Seminario Internacional Planeación, Programación y Construcción Industrializada de Vivienda Social de Concreto (Instituto Mexicano del Cemento y del Concreto) – Agosto 2011
- DRO (Director Responsable de Obra) para el Municipio de León, Guanajuato
- Perito Urbano Responsable del Diseño Urbano para el Municipio de León, Guanjuato

#### **EXPERIENCIA LABORAL:**

Empresa: GICSA, (Grupo dedicado a la construcción y comercialización de desarrollos comerciales)

Período: Noviembre 2017 - actual

Puesto: Gerente de construcción

### Responsabilidades:

Actualmente a cargo del desarrollo comercial Explanada Aguascalientes, a desarrollar en un área de 12
Hectáreas, el cual contará con estacionamiento subterráneo, zona comercial con tiendas ancla, cines, hotel y
centro de espectáculos. Monto estimado del proyecto \$800 millones de pesos.

Empresa: Grupo Avianda, (Grupo dedicado a la construcción y comercialización de desarrollos inmobiliarios)

Período: Mayo 2003 a Noviembre 2017

Puesto: Gerente de construcción

Período: Noviembre 2008 a Noviembre 2017

## Logros:

- Responsable del desarrollo del proyecto ejecutivo Natura Residencial desde la concepción y gestión hasta la ejecución
- Logré reducir los costos hasta en un 10% generados por los subcontratos de obra integrando fuerza de trabajo propia

- Reduje junto con el equipo a mi cargo la construcción de las casas residenciales a 3 meses y 1/2
- Logré reducir los tiempos de construcción en edificios de departamentos de hasta 10 niveles para la entrega de departamentos, hasta en 4 meses
- Mejora en los tiempos de trámites para licencias y permisos para la construcción de las etapas del desarrollo
- Adecuación del proyecto y presupuesto de obra para su control en Oracle
- Mejoras a los proyectos de los departamentos desarrollando prototipos de departamentos tipo Loft, por lo cual Natura ha sido catalogado como el mejor desarrollo en su tipo y nivel dentro de León.

#### Responsabilidades:

- Gerencia de Construcción del desarrollo denominado Fraccionamiento Natura Residencial con 6 torres de departamentos de 10 niveles y estacionamiento subterráneo, 88 casas y casa club, por un monto de venta aproximado de 472 millones de pesos. Con 1 superintendente, 3 residentes, 1 asistente, 1 almacenista bajo mi cargo directo.
- Gerencia de Construcción de 2 Fraccionamientos de departamentos de interés social Lomas del Cerrito e interés medio Torres Orión, por un monto de venta aproximado de 107 millones de pesos. Con 1 superintendente, 2 residentes, 1 administrador de obra y 2 almacenistas, bajo mi cargo directo.
- Negociación y desarrollo de contratistas para obra
- Análisis de costos
- Sistema de calidad ISO 9000 en obra
- Generar los presupuestos anuales y programas de ejecución de la obra
- Trámites de licencias y permisos ante las diferentes dependencias municipales, estatales y federales, para el proyecto
- Responsable del proyecto Natura residencial desde su conceptualización arquitectónica hasta el proyecto ejecutivo, incluyendo todas las ingenierías del mismo,
- Director Responsable de Obra (DRO) y para los proyectos de casa habitación y 4 Edificios de 10 niveles del fraccionamiento Natura Residencial. Perito Urbano responsable del Diseño Urbano para el Desarrollo en Condominio de Usos Mixtos Natura Residencial

Puesto: Gerente de producción

Período: Mayo 2003 a Noviembre 2008

### Logros:

- Resolví problemas de calidad en los muros prefabricados del sistema de construcción, como agrietamientos y fraguado, mediante un análisis de materiales y dosificaciones, modificando y estableciendo un diseño de mezcla controlado.
- Mejoré los tiempos de entrega y de ejecución de los muros estableciendo un procedimiento documentado y controles para la programación y fabricación de los mismos.
- Coordiné la transición de la versión 1994 en ISO a la versión 2000 para la certificación del producto a través de la implementación del Sistema de Gestión de Calidad.
- Cree el departamento de compras para centralizar las compras del Grupo realizando políticas y procedimientos,
- Gestioné el registro RENIECYT (Registro Nacional de Instituciones y Empresas Científicas y Tecnológicas) del CONACYT, para tener acceso a fondos para proyectos de investigación y desarrollo como al programa de estímulos fiscales, presentado el proyecto de "Muros prefabricados con concreto reforzado con fibra de vidrio".
- Estuve a cargo de creación del departamento de compras con el objetivo de centralizar las mismas para los diferentes proyectos, realizando todas las políticas y procedimientos para las mismas. Experiencia en negociación y desarrollo de proveedores.
- Coordiné la elaboración del proyecto del Fraccionamiento Natura Residencial, desde su concepción hasta el proyecto ejecutivo

• Inicié la línea de producción y comercialización para la fabricación de ventanas de aluminio para consumo interno de la empresa y ventas a terceros.

## Responsabilidades:

- Planeación y ejecución de la producción de muros prefabricados
- Administración de la planta de muros prefabricados
- Compras y negociación y desarrollo de proveedores, tanto nacionales como extranjeros
- Análisis de costos
- Sistema de calidad ISO 9000
- Generar los presupuestos anuales de la planta en base a la proyección de ventas
- Línea de producción de ventanas y canceles de aluminio Trámites de licencias y permisos ante las diferentes dependencias municipales, estatales y federales, para el proyecto
- A mi cargo el Jefe de producción, el área de compras, y proyectista de los muros prefabricados

## Empresa: Pulte Bajío Construcciones, S. de R. L. de C. V.,

(Empresa de Pulte Homes, dedicada a la construcción de vivienda)

Período: Agosto 2000 a Mayo 2003

Puesto: Gerente de Obra

Período: Enero 2002 - Mayo 2003

#### Logros:

- En conjunto con el Director de Construcción y otros dos Gerentes de Obra logramos establecer un programa de construcción, con el cual se podían terminar casas de 60 m2 de construcción en un periódo de 21 a 28 días, cuando antes se tardaban en terminar hasta 3 meses
- Establecí procesos de obra para la ejecución secuencial de las mismas, ya que no se tenía un orden para la construcción

#### Responsabilidades:

- Coordinación, control, planeación y construcción de 7 desarrollos, tanto de interés social, como medio residencial, con superintendentes y residentes de obra a mi cargo, con un monto aproximado de 165 millones de pesos
- De manera directa me reportaban 7 superintendentes, 10 residentes y 7 administradores de obra

**Puesto:** Jefe de compras

Período: Diciembre 2000 - Diciembre 2001

## Logros:

- Entrega a tiempo de los materiales en obra de acuerdo a los requisiciones solicitadas en obra
- Trabajo en conjunto con los superintendentes de obra para una programación adecuada de los suministros de acuerdo a los tiempos de entrega de los proveedores, y las líneas de crédito autorizadas
- Implementación del programa Enkontrol en el área de compras
- Negociación de plazos y pasivos que tenía la empresa con diversos proveedores para que no detuvieran el suministro de materiales a las obras

## Responsabilidades:

- Compras anuales por más de 100 millones de pesos
- Responsable del área de compras
- Negociación y desarrollo de proveedores
- Establecer políticas y procedimientos de compras

Puesto: Planeación y Control

Período: Agosto 2000 – Noviembre 2000

### Responsabilidades:

Desarrollo de políticas, manuales y procedimientos para el control y administración de obra

Empresa: Adin Ingeniería, S.A. de C.V. (Proyecto, construcción y supervisión de obras)

Período: Agosto-1998 a Enero-2000

Puesto: Líder de Construcción

### Logros:

 Construcción de una nave para talleres y edificio de oficinas para la empresa TREMEC del grupo DESC, en la ciudad de Querétaro en tiempo y costo, obra por un monto aproximado de 10 millones de pesos

### Responsabilidades:

- Ejecución del proyecto constructivo bajo el esquema de obra por administración
- Respuesta a los requerimientos y necesidades del cliente
- Elaboración de presupuestos, propuestas técnicas
- Contratación y negociación con proveedores y contratistas
- Presentar al cliente las mejores propuestas tanto técnicas como de costo

Empresa: GUTSA Construcciones S.A. de C.V. (Período: Septiembre/1994 a Julio/1998)

(Empresa dedicada a la construcción)

Período: Septiembre -1994 a Julio -1998

Puesto: Residente de Obra

# Logros:

 Inicié como auxiliar de residente y posteriormente como residente me hicieron responsable de la construcción de las obras exteriores y de urbanización que incluían todos los accesos y salidas del complejo y una laguna artificial, así como el edificio de equipos e instalaciones del total de 7 edificios que conforman el Corporativo Televisa en Santa Fe.

## Responsabilidades:

- Coordinación y administración de personal, materiales, maquinaria, etc.,
- Control del costo, avances y estimaciones de obra para ejecutar la construcción del proyecto de acuerdo a lo planeado

IDIOMAS: Inglés 90% hablado y escrito

**MANEJO DE SOFTWARE:** Oracle – Modulo PJC y PJB, Módulo de construcción Anxo para Oracle, Microsoft Office, Microsoft Project, Neodata, Autocad, Opus, SAE, Enkontrol.

## **ESTUDIOS**:

POSGRADO: Maestría en Administración de Empresas 1997 - 2000 Instituto Tecnológico de Estudios Superiores de Monterrey (ITESM), Campus Ciudad de México y Campus Querétaro

LICENCIATURA Universidad La Salle A.C. 1989 - 1994 México, D.F. Título de Licenciado en Ingeniería Civil